【裁判字號】    98,簡上,1208
【裁判日期】    981231
【裁判案由】    詐欺
【裁判全文】
臺灣板橋地方法院刑事判決            98年度簡上字第1208號
上  訴  人
即  被  告  甲○○
選任辯護人  李宏文律師
上列上訴人即被告因詐欺案件，不服本院98年度簡字第6568號中
華民國98年8 月25日所為第一審簡易判決（聲請簡易判決處刑案
號：臺灣板橋地方法院檢察署98年度偵字第19587 號），提起上
訴，本院管轄第二審之合議庭判決如下︰
    主  文
上訴駁回。
甲○○緩刑貳年。
    事實及理由
一、本案經本院審理結果，認第一審判決以被告甲○○明知申辦
    金融機構帳戶使用乃個人理財之行為，故無正當理由徵求他
    人提供金融機構帳戶者，極易利用該等帳戶為與財產有關之
    犯罪工具，且可預見金融機構帳戶提供他人使用將幫助他人
    實施詐欺犯罪，惟仍基於縱有人以其金融機構帳戶實施詐欺
    犯罪亦不違背其本意之幫助犯意，於民國98年6 月間某日，
    與真實姓名年籍不詳、自稱「陳先生」之成年人聯絡後，於
    98年6 月下旬，將其所申請址設臺北縣鶯歌鎮○○路○段60
    號之永豐商業銀行鶯桃分行開設之帳號00000000000000號帳
    戶之存摺、提款卡（含提款密碼）等物，以不詳代價，交付
    予上開真實姓名年籍不詳、自稱「陳先生」之成年人。上開
    「陳先生」所屬詐欺集團成員，旋分別基於意圖為自己不法
    所有之犯意：(一)於98年6 月28日，在不詳地點撥打電話予丙
    ○○，佯稱日前網際網路交易付款有誤，須依指示更正等情
    ，致丙○○陷於錯誤，於同日依指示操作轉帳匯款新臺幣（
    下同）29,999元元至上開帳戶，以此方法詐騙丙○○。(二)於
    98年6 月28日16時24分許前某時，在不詳地點撥打電話予乙
    ○○，佯稱日前網際網路交易付款有誤，須依指示更正等情
    ，致乙○○陷於錯誤，於同日16時24分許依指示操作轉帳匯
    款29,983元至上開帳戶，以此方法詐騙乙○○，而認被告甲
    ○○所為係犯刑法第30條第1 項前段、第339 條第1 項之幫
    助詐欺取財罪，量處有期徒刑二月，並諭知如易科罰金以新
    臺幣一千元折算一日，其認事用法均無違誤，量刑亦屬適當
    ，應予維持，並引用第一審判決書所記載之證據及理由（如
    附件）。
二、上訴人即被告甲○○上訴意旨略以：伊因急迫且無經驗，自
    報紙得知可以辦理小額貸款，因聽信對方而將薪資轉帳用的
    永豐銀行鶯桃分行帳戶的存摺、提款卡交給對方，並匯款一
    萬七千元給對方作為貸款的保證金，伊亦是被害人，並無詐
    騙他人的主觀犯意云云。但查，依一般人之日常經驗均可知
    悉，無論自行或委請他人向金融機構申辦貸款，均須提出申
    請書並檢附在職證明、身分證明、財力或所得或擔保品之證
    明文件等資料，經金融機構徵信審核通過後，再辦理對保等
    手續，俟上開貸款程序完成後始行撥款；縱有瞭解撥款帳戶
    之必要，亦僅須影印存摺封面或告知金融機構名稱、戶名、
    帳號即可，無須於申請貸款之際，即提供貸款轉帳帳戶存摺
    ，亦毋庸交付提款卡，更遑論提供提款密碼予貸款之金融機
    構；況辦理貸款每每涉及大額金錢之往來，申請人若非親自
    辦理，理應委請熟識或信賴之人代為辦理，若委請代辦公司
    ，理當知悉該公司之名稱、地址、聯絡方式，以避免貸款金
    額為他人所侵吞；被告為智識正常且具有一定社會經驗之成
    年人，對上揭事項自不得諉為不知。是以被告對於代辦貸款
    之人未曾謀面、毫無所悉，既未填寫貸款申請書，亦未提供
    財力證明，且在尚未完成貸款程序撥款前，即提供上開帳戶
    之存摺、提款卡及密碼，在在均與常情相違，故依上開不符
    常情之交付帳戶資料過程，足徵被告應知對方來路不明行事
    違常；邇來利用各種名目詐欺取財之犯罪類型層出不窮，該
    等犯罪，多數均係利用人頭帳戶作為出入帳戶，並經媒體廣
    為披載，被告係成年且智力成熟之人，亦有足夠的社會經驗
    ，竟仍交付其永豐銀行存摺、提款卡及告知密碼給不明來路
    之人，足見其有容認該不詳年籍姓名之自稱「陳先生」男子
    與其同夥利用其銀行帳戶詐欺取財之不確定故意。是本件上
    訴人即被告甲○○所辯不足採信，其指原審判決不當云云，
    為無理由，應予駁回。
三、本院另以被告甲○○前未曾受有期徒刑以上刑之宣告，有臺
    灣高等法院被告前案紀錄表一件在卷可憑，其因一時失慮，
    初罹刑章，經此次刑之宣告後，應知警惕而無再犯之虞，本
    院因認暫不執行其刑為適當，爰併予以宣告緩刑二年，用啟
    自新。
據上論斷，應依刑事訴訟法第455 條之1 第1 項、第3 項、第36
8 條、第373 條，刑法第74條第1 項第1 款，判決如主文。
判決如主文。
本案經檢察官蘇逸修到庭執行職務。
中    華    民    國    98    年    12    月    31    日
                    刑事第七庭  審判長法  官  戴嘉清
                                      法  官  林晏鵬
                                      法  官  王瑜玲
以上正本證明與原本無異。
不得上訴。
                                      書記官  廖貞音
中    華    民    國    98    年    12    月    31    日
附錄本案論罪科刑法條全文：
刑法第339 條
意圖為自己或第三人不法之所有，以詐術使人將本人或第三人之
物交付者，處五年以下有期徒刑、拘役或科或併科一千元以下罰
金。
以前項方法得財產上不法之利益或使第三人得之者，亦同。
前二項之未遂犯罰之。

司法院資訊處製作；財團法人民間司法改革基金會備份。
